臺灣臺中地方法院民事裁定
110年度消債更字第251號
聲  請  人
即  債務人  陳耀東  


代  理  人  金勝龍  
相  對  人
即  債權人  臺灣土地銀行股份有限公司

法定代理人  謝娟娟  
相  對  人
即  債權人  中國信託商業銀行股份有限公司


法定代理人  利明献  
相  對  人
即  債權人  玉山商業銀行股份有限公司


法定代理人  曾國烈  
上列當事人間因消費者債務清理事件，債務人聲請更生，本院裁
定如下：
    主  文
聲請人即債務人陳耀東自中華民國 110年12月10日下午16時起開
始更生程序。
本件更生程序之進行由辦理更生執行事務之司法事務官為之。
    理  由
一、按債務人不能清償債務或有不能清償之虞，且無擔保或無優
    先權之債務總額未逾新臺幣（下同）1200萬元者，於法院裁
    定開始清算程序或宣告破產前，得向法院聲請更生。又法院
    開始更生程序之裁定，應載明其年、月、日、時，並即時發
    生效力。消費者債務清理條例第3條、第42條第1項、第45條
    第1項分別定有明文。
二、聲請人即債務人聲請意旨略以：伊之財產及收入不足以清償
    無擔保或無優先權債務合計約新臺幣（下同） 492,854元，
    前曾以書面向本院聲請債務調解而不成立。惟伊現平均每月
    收入約 28,857元（107年度薪資所得363,792元、108年度薪
    資所得 328,773元），扣除生活之必要支出後，實不足以清
    償償務，爰請求准予裁定開始更生程序等語。
三、經查：債務人主張之上開事實，業據提出債權人清冊、存摺
    影本、戶籍謄本、全國財產稅總歸戶財產查詢清單、財政部
    中區國稅局107、108年度綜合所得稅各類所得資料清單、財
    團法人金融聯合徵信中心查詢當事人綜合信用報告回覆書、
    本院109年度消債調字第812號調解不成立證明書、債務人財
    產清單、所得及收入清單、生活必要支出清單、償還計畫表
　　明書、房屋租賃契約書在卷可證，顯見其每月平均收入扣除
    支出後，已不足清償前揭積欠之債務。是本件聲請人主張其
    無擔保或無優先權之債務總額未逾 1,200萬元，且已不能清
    償，堪認真實。此外，債務人尚無經法院裁定開始清算或宣
    告破產之情事，復查無債務人有消費者債務清理條例第 6條
    第3項、第8條或第46條各款所定駁回更生聲請之事由存在，
    則債務人聲請更生，即屬有據，應予准許，爰裁定如主文第
    1項。
四、法院開始更生程序後，得命司法事務官進行更生程序，消費
    者債務清理條例第16條第1項定有明定，爰併裁定如主文第2
    項。
中　　華　　民　　國　　110 　年　　12　　月　　10　　日
                    臺灣臺中地方法院民事庭
                        法　官      顏世傑
上為正本係照原本作成
本件不得抗告
本裁定已於110年12月10日公告。
中　　華　　民　　國　　110 　年　　12　　月　　10　　日
                        書記官      賴瓊珠